最高法院民事裁定　　　　　　　　　　　　　　　　九十三年度台聲字第四八四號
　　聲　請　人　甲○○
　　訴訟代理人　林永頌律師
　　　　　　　　楊淑玲律師
　　　　　　　　黃韋齊律師
右聲請人因與相對人中華航空股份有限公司間請求確認僱傭關係存在等事件，對於中
華民國九十三年四月十五日本院裁定 (九十三年度台上字第七六０號），聲請再審，
本院裁定如下：
    主  文
聲請駁回。
聲請訴訟費用由聲請人負擔。
    理  由
本件聲請人主張本院九十三年度台上字第七六０號確定裁定有民事訴訟法第四百九十
六條第一項第一款適用法規顯有錯誤之情形，對之聲請再審，係以：聲請人對於台灣
高等法院九十二年度重勞上字第七號判決提起上訴，於上訴狀中已表明：聲請人駕駛
系爭飛機起飛時，未設妥外型，依當時情況，聲請人有裁量權，可選擇放棄起飛或更
正警告情況後繼續起飛，聲請人於系爭飛機時速一百浬以下設妥外型，ＥＣＡＭ警告
消失後順利起飛，並未違反ＦＣＯＭ之規定，中華技術學院鑑定報告，亦認聲請人前
階段之瑕疵，已由後階段補正。前訴訟程序第二審不採上開鑑定意見，未敘明理由，
有判決不備理由之違法。又前訴訟程序第二審判決，認聲請人後階段之處置無法補正
前階段之瑕疵，與上開鑑定意見不符，且一方面援引ＦＣＯＭ規定，謂機長有裁量權
，一方面又認聲請人應放棄起飛，亦有判決理由矛盾之違法等語。又聲請人係依民事
訴訟法第四百六十九條第六款規定提起第三審上訴，並未主張同法第四百六十九條之
一之上訴理由，乃原確定裁定竟以聲請人違反該條規定，未具體敘述為從事法之續造
、確保裁判之一致性或其他所涉及之法律見解具有原則上重要性之理由，遽認聲請人
之上訴為不合法，自屬適用法規顯有錯誤云云，為其論據。
查前訴訟程序第二審以：聲請人駕駛系爭飛機起飛時，違反航機操作相關規定，影響
飛安甚鉅，業經漢翔公司鑑定明確，其飛安觀念偏差，不能承擔保障全機人員生命財
產安全之重責，相對人以聲請人違反勞動契約及工作規則情節重大，依該公司「飛航
組員獎懲規定及作業辦法」之規定，終止僱傭契約，並無不當，因而為聲請人敗訴之
判決。原確定裁定以聲請人對該判決提起上訴所表明之上訴理由，係就前訴訟程序第
二審取捨證據、認定事實之職權行使，指摘其為不當，難認已表明該判決違背法令之
具體事實，因認聲請人之上訴為不合法，爰以裁定予以駁回，核無適用法規顯有錯誤
之情形。至原確定裁定贅述之其他理由，無論當否，於裁定結果並無影響。聲請意旨
，指摘原確定裁定適用法規顯有錯誤，聲明廢棄，非有理由。
據上論結，本件聲請為無理由。依民事訴訟法第九十五條、第七十八條，裁定如主文
。
中　　　華　　　民　　　國　　九十三　　年　　　七　　　月　　二十二　　日
                              最高法院民事第二庭
                                  審判長法官  林　奇　福
                                        法官  陳　國　禎
                                        法官  李　彥　文
                                        法官  陳　重　瑜
                                        法官  鄭　玉　山
      右正本證明與原本無異
                                              書  記  官
中　　　華　　　民　　　國　　九十三　　年　　　八　　　月　　　四　　　日
                                                                        Ｖ
